ACORDAO-COMPLETO-2565055

ACÓRDÃO DE RELAÇÃO

ACÓRDÃO DE RELAÇÃO 2746/2022 ATA 46/2022 - PLENÁRIO

Acórdão 2746/2022-TCU-Plenário
	Considerando tratar-se de representação a respeito de possíveis irregularidades no Pregão Eletrônico para Registro de Preços 1.559/2021, promovido pela Secretaria de Saúde do Estado do Ceará (Sesa) , com vistas a futuras e eventuais aquisições de material médico-hospitalar;
	Considerando que a Secretaria de Controle Externo de Aquisições Logísticas (Selog) , na análise de mérito do processo, propôs, em suma, a procedência da representação e a declaração de inidoneidade da empresa Gastrovision Produtos e Equipamentos Médicos Ltda. para participar de licitações na Administração Pública federal, além dos certames promovidos pelos estados, Distrito Federal e municípios que envolvam a aplicação de recursos federais (peças 33-35) ;
	Considerando, entretanto, que, determinei a realização de diligência a fim de confirmar a existência de recursos federais na execução dos contratos derivados do pregão, ante a falta de informação no edital sobre a fonte de custeio das aquisições (peça 36) ;
	Considerando que, na última instrução (peça 43) , a Selog, a partir da documentação juntada, constatou ser próprias do ente federativo as fontes de custeio dos dispêndios efetuados em decorrência do referido certame, bem como não haver, até o momento, o uso de recursos da União da fonte 91 (Sistema Único de Saúde - SUS) ;
Os Ministros do Tribunal de Contas da União ACORDAM, por unanimidade, com fundamento nos arts. 143, incisos III e V, alínea "a", 235 e 237, inciso VII e parágrafo único, do Regimento Interno do TCU e nos arts. 103, § 1º, e 105, parágrafo único, da Resolução-TCU 259/2014, de acordo com o parecer emitido nos autos, em a) não conhecer a representação, por não preencher os requisitos de admissibilidade pertinentes; b) enviar cópia dos autos ao Tribunal de Contas do Estado do Ceará para adoção das providências de sua alçada; c) comunicar os termos deste acórdão à representante e à pela Secretaria de Saúde do Estado do Ceará; e d) arquivar o processo.
1. Processo TC-Processo 045.675/2021-0 (REPRESENTAÇÃO) 
	1.1. Representante: Sinergia Médica Comércio de Artigos Médicos e Ortopédicos Ltda. (09.128.920/0001-64) .
	1.2. Interessada: Gastrovision Produtos e Equipamentos Médicos Ltda. (18.544.281/0001-09) .
	1.3. Unidade Jurisdicionada: Secretaria de Saúde do Estado do Ceará.
	1.4. Relator: Ministro Bruno Dantas.
	1.5. Representante do Ministério Público: não atuou.
	1.6. Unidade Técnica: Secretaria de Controle Externo de Aquisições Logísticas (Selog) .
	1.7. Representação legal: Francisco Hugo Pessoa Menezes (OAB/CE 44.398) e outros, representando a Gastrovision Produtos e Equipamentos Médicos Ltda. 
	1.8. Determinações/Recomendações/Orientações: não há.

Secretaria de Saúde do Estado do Ceará.

Sinergia Médica Comércio de Artigos Médicos e Ortopédicos Ltda. (09.128.920/0001-64).

BRUNO DANTAS

Não atuou.

REPRESENTAÇÃO (REPR)

Secretaria de Controle Externo de Aquisições Logísticas (Selog).